# 请教陈老师，营改增的账务处理？

提问人：槿思成 时间：2016-05-26 23:46:01
看完营改增的 36 号文后，各种差额征税，预缴税款，发生地按照一个征收率，而后全额申报等，会计核算都特别晕。。。。
请教陈老师，企业按照 36 号文规定预缴的增值税，会计核算中应该入什么科目？ 入应交税费-未交增值税吗？
目前感觉会计核算会比较乱，不知道后面是否会像上一次营改增那样，出一个文件，统一一下呢？

回答人：chenyiwei
税法上明确为预缴的增值税，可以在报表上列报为“其他流动资产——预缴增值税”，到纳税义务发生时与“应交增值税”对冲。

提问人：默苍离 时间：2016-05-27 00:49:05
预缴的，不是入已交税金么？？超过的，转出多交，印象是这样！！

回答人：chenyiwei
这里讨论的是报表列报而不是具体的账务处理问题。